【裁判字號】    90,自,710
【裁判日期】    901221
【裁判案由】    詐欺
【裁判全文】
台灣台中地方法院刑事裁定                            九十年度自字第七一○號
    自  訴  人  甲  ○
    被      告  乙○○
右列被告因詐欺案件，經自訴人提起自訴，本院裁定如左：
    主      文
自訴駁回。
    理      由
一、自訴意旨略以：緣被告乙○○為鐵皮屋承包商，因其信用不佳，材料商不願供貨
    予被告，被告乃於民國八十九年七月二日，基於不法所有意圖，向自訴人詐稱因
    工程急用，委請自訴人為其訂購建材一批，價值新台幣（下同）十三萬八千三百
    七十九元，並約定於八十九年八月三十一日前支付自訴人上開貨款。自訴人見其
    情詞懇切，致陷於錯誤，而為其訂購上開建材交付之，詎料被告屆期未償上開貨
    款餘額五萬元，經自訴人多次催討，均置之不理，至今被告仍無還款之意，因認
    被告涉有詐欺罪嫌等語。
二、按法院或受命法官於自訴案件第一次審判期日前訊問及調查結果，如認為案件有
    刑事訴訟法第二百五十二條至第二百五十四條之情形者，得以裁定駁回其自訴，
    同法第三百二十六條第三項定有明文。
三、本件自訴人認被告涉有詐欺之犯行，無非以其於八十九年七月二日，向自訴人詐
    稱因工程急用，委請自訴人為其訂購建材一批，價值新台幣（下同）十三萬八千
    三百七十九元，並約定於八十九年八月三十一日前支付自訴人上開貨款。自訴人
    見其情詞懇切，致陷於錯誤，而為其訂購上開建材交付之，詎料被告屆期未償上
    開貨款餘額五萬元，經自訴人多次催討，均置之不理，至今仍未償還等情，而認
    被告涉嫌詐欺為其主要論據。
四、本件訊據被告堅決否認有詐欺犯行，辯稱其遲未給付尾款五萬元，係因一時籌不
    出錢來，初無詐騙自訴人之意，本案係當事人雙方民事上之糾紛誤會等語，又訊
    之自訴人亦稱：「（本案被告有無向你詐欺？）沒有，只是單純的民事糾紛而已
    ，當初被告跟我訂購建材，結果部分貨款遲未給付，以致於我誤會被告有詐欺我
    的意圖，但事後被告有依約給付貨款，這應該是一場誤會，被告當初應該沒有詐
    欺我的意圖，只是一時籌不出錢來」；又被告與自訴人雙方已就前開貨款給付紛
    爭達成和解，約定貨款給付方式並言明雙方誤會冰釋等情，有和解書一紙附卷可
    證，是本件應係純粹為債權、債務關係，與詐欺罪之構成要件不符。此外，復查
    無其他積極事證，足資證明被告有詐欺之犯行，其犯罪嫌疑不足，揆諸首揭法律
    規定，本件自訴應予裁定駁回。
五、據上論斷，應依刑事訴訟法第三百二十六條第三項、第二百五十二條第十款，裁
    定如主文。
中      華      民      國        九十      年    十二    月    二十一  日
                         臺灣臺中地方法院刑事第二庭
                             審判長  法  官  張  智  雄
                                     法  官  陳  如  玲
                                     法  官  蔡  建  興
右正本證明與原本無異。
如不服本裁定，應於裁定送達後五日內向本院提出抗告狀。
                                     書記官
中      華      民      國        九十      年    十二    月    二十一  日


司法院資訊處製作；財團法人民間司法改革基金會備份。
